【裁判字號】    99,易,941
【裁判日期】    991209
【裁判案由】    竊盜
【裁判全文】
臺灣屏東地方法院刑事判決               99年度易字第941號
公  訴  人  臺灣屏東地方法院檢察署檢察官
被      告  陳世光
上列被告因竊盜案件，經檢察官提起公訴（99年度偵字第8678號）
，被告於準備程序就被訴事實為有罪之陳述，本院合議庭裁定由
受命法官獨任進行簡式審判程序，判決如下：
    主  文
陳世光攜帶兇器、逾越門扇竊盜，累犯，處有期徒刑壹年拾月。
扣案之一字型螺絲起子壹支、白色手套壹雙均沒收。
    事  實
一、陳世光前有多次竊盜犯行，於民國96年7 月20日，經台灣高
    等法院高雄分院以96年聲減字1033號裁定減為有期徒刑9 月
    ，並於97年2 月19日執行完畢。詎猶不知悔改，意圖為自己
    不法之所有，於99年9 月18日下午3 時50分許，騎乘車號NN
    7-3 22號重型機車，至屏東縣林邊鄉○○村○○路5 巷8 號
    ，攜帶客觀上足以對人之生命及身體具有危險性，可供兇器
    使用之一字型螺絲起子1 支，將上址鬆動的後門搖開後，逾
    越門扇侵入住宅（侵入住居部分未據告訴）竊取蘇淑玲所有
    新臺幣3,700 元，得手後欲離開時，為接獲通報前來之員警
    當場逮捕，並於陳世光右後方褲子口袋中扣得一字型螺絲起
    子1 把、白色手套1 雙。
二、案經屏東縣政府警察局東港分局報請臺灣屏東地方法院檢察
    署檢察官偵查起訴。
    理  由
一、本案被告陳世光所犯加重竊盜罪，並非法定刑為死刑、無期
    徒刑或最輕本刑3 年以上有期徒刑之罪，亦非高等法院管轄
    第一審之案件，而被告於本院準備程序中就被訴事實為有罪
    之陳述，本院合議庭乃裁定由受命法官獨任進行簡式審判程
    序。又簡式審判程序之證據調查，不受刑事訴訟法第159 條
    第1 項、第161 條之2 、第161 條之3 、第163 條之1 及第
    164 條至第170 條規定之限制，刑事訴訟法第273 條之2 亦
    定有明文，故本件審理依該規定，亦排除嚴格證據調查，併
    予敘明。
二、上開犯罪事實，業據被告陳世光於警詢（見警卷第3 至4 頁
    ）、偵訊（見偵卷第4 至5 頁、第17頁）及本院審理時坦承
    不諱，核與被害人蘇淑玲於警詢指訴情節相符，並有扣押筆
    錄、扣押物品目錄表、現場照片6 幀附卷可參（見警卷第14
    至16頁），是被告所為前揭自白，核與客觀事實相符，堪以
    採信。準此，本件事證已臻明確，被告上開竊盜犯行，洵堪
    認定，應依法論科。
三、按刑法第321 條第1 項第3 款之攜帶兇器竊盜罪，係以行為
    人攜帶兇器為其加重條件，此所謂兇器，其種類並無限制，
    凡客觀上足以對人之生命、身體、安全構成威脅，具有危險
    性之兇器為已足，並不以攜帶之初有行兇之意圖為必要。次
    按刑法第321 條第1 項第2 款規定將「門扇」、「牆垣」、
    「其他安全設備」並列。則所謂「門扇」應專指門戶而言，
    指分隔住宅或建築物內外之出入口大門而言。而所謂「其他
    安全設備」，指門扇、牆垣以外，依社會通常觀念足認為防
    盜之一切設備者，即屬相當，最高法院79年台上字第5253號
    、25年上字第4168號判例可資參照。查本件被告持以犯案之
    一字型螺絲起子1 支，係金屬材質而質地堅硬，若持以行兇
    ，客觀上均足致他人生命、身體、安全發生危害，顯為具有
    危險性之兇器無訛。又被告於上揭時、地將蘇淑玲上址鬆動
    的後門搖開後，逾越門扇侵入住宅行竊，自屬刑法第321 條
    第1 項第2 款之逾越門扇竊盜無疑，核被告所為，係犯刑法
    第321 條第1 項第2 款之逾越門扇、第3 款之攜帶兇器竊盜
    罪。被告有前開事實欄所載經有期徒刑宣告及執行完畢之情
    形，此有其臺灣高等法院被告前案紀錄表在卷可查，被告於
    有期徒刑執行完畢後，5 年以內再犯本案為有期徒刑以上之
    罪，為累犯，爰依刑法第47條第1 項之規定予以加重其刑。
    爰審酌被告學歷高職肄業，有被告之全戶戶籍資料查詢結果
    在卷足徵，智識尚可，曾因多次竊盜案件，經有期徒刑之宣
    告及刑之執行情形，此有臺灣高等法院被告前案紀錄表在卷
    可按，堪認其素行不佳，且被告正值青年，竟囿於貪念竊取
    財物，侵害他人財產法益，不知努力奮發向上，端正品行，
    思循正途謀生，反起意行竊，缺乏對他人財產權應予尊重之
    觀念，行為實不足取；惟念其所竊取財物已由被害人蘇淑玲
    領回，及於偵查及審理中坦承全部犯行，犯後態度尚可等一
    切情狀，量處如主文所示之刑，以示懲儆。至扣案之一字型
    螺絲起子1 支、白色手套1 雙，為被告所有且供其犯罪所用
    ，業據被告供承在卷，應依刑法第38條第1 項第2 款之規定
    沒收。
據上論斷，應依刑事訴訟法第273 條之1 第1 項、第299 條第1
項前段，刑法第321 條第1 項第2 款、第3 款、第47條第1 項、
第38條第1 項第2 款，判決如主文。
本案經檢察官潘國威到庭執行職務。
中    華    民    國    99    年    12    月     9    日
                  刑事第三庭    法  官  蕭筠蓉
以上正本證明與原本無異。
如不服本判決應於收受判決後10日內向本院提出上訴書狀，並應
敘述具體理由；其未敘述上訴理由者，應於上訴期間屆滿後20日
內向本院補提理由書（均須按他造當事人之人數附繕本）「切勿
逕送上級法院」。
中    華    民    國    99    年    12    月     9    日
                                書記官  張語恬
附錄法條：
中華民國刑法第321條
犯竊盜罪而有左列情形之一者，處 6 月以上、 5 年以下有期徒刑：
一、於夜間侵入住宅或有人居住之建築物、船艦或隱匿其內而犯之者。
二、毀越門扇、牆垣或其他安全設備而犯之者。
三、攜帶兇器而犯之者。
四、結夥三人以上而犯之者。
五、乘火災、水災或其他災害之際而犯之者。
六、在車站或埠頭而犯之者。
前項之未遂犯罰之。

司法院資訊處製作；財團法人民間司法改革基金會備份。
